【裁判字號】    97,交聲,1455
【裁判日期】    970527
【裁判案由】    違反道路交通管理處罰條例聲明異議
【裁判全文】
臺灣臺北地方法院交通事件裁定        97年度交聲字第1455號
原處分機關  臺北市交通事件裁決所
異議人即
受處分人    乙○○
                    指定送達代收人  甲○○
上列異議人即受處分人因違反道路交通管理處罰條例案件，對於
台北市交通事件裁決所民國97年5月16日所為之處分（原處分案
號：北市裁二字第裁22-1AD140465號），聲明異議，本院裁定如
下：
    主  文
異議駁回。
    理  由
一、查台北市交通事件裁決所於97年5月16日所為之違反道路交
    通管理事件裁決書於97年5月16日送達於受處分人陳明志（
    詳本院卷第11頁送達證書），受處分人亦於97年5月16日即
    具狀聲明異議，顯未逾20日法定期間，從而本院認受處分人
    聲明異議並未逾期，合先敘明。
二、按「在設有禁止停車標誌、標線之處所停車，處新台幣六百
    元以上一千二百元以下罰鍰」，道路交通管理處罰條例第五
    十條第一項第四款定有明文，而「機器腳踏車在設有禁止停
    車標誌、標線之處所停車者，處新台幣（下同）六百元罰鍰
    」，違反道路交通管理事件統一裁罰基準表亦定有明文，合
    先敘明。
三、本件異議人即受處分人乙○○駕駛車牌號碼CNZ-612號重機
    車，於民國九十七年四月九日中午十二時三分許，於台北市
    ○○區○段三九八號前，在設有禁止停車標誌之處所違規停
    車，經台北市政府停車管理處採證拍照填製北市交停字第
    1AD-140465號通知單逕行舉發「在設有禁止停車標誌之處所
    停車」，並指定應到案日期（九十七年五月十一日），嗣受
    處分人於九十七年四月二十五日至台北市交通事件裁決所填
    寫交通違規案件陳述書，而原處分機關認異議人陳述為無理
    由，逕行於九十七年五月十六日依道路交通管理處罰條例第
    五十六條第一項第四款及違反道路交通管理事件統一裁罰標
    準表等規定，裁處受處分人罰鍰六百元，受處分人遂向原處
    分機關提出聲明異議狀，表示不服。案經原處分機關調查結
    果，因認舉發並無違誤，而移送本院處理，有卷附台北市政
    府交通局舉發違反道路交通管理事件通知單通知聯（北市交
    停字第1AD-140465號）、台北市交通事件裁決所違反道路交
    通管理事件裁決書（處分案號：北市裁二字第裁22-1AD1404
    65號）、台北市停車管理處九十七年五月六日書函、陳述書
    、聲明異議等件在卷足憑。
四、聲明異議意旨略以：受處分人乙○○雖有在前揭時、地將
    CNZ-612號重機車停放台北市○○路○段三九八號前人行道
    上，但該人行道因翻修地磚，故禁止停車標線被蓋住模糊不
    清，致使受處分人不知該處禁止停車，故建請免罰等語。
五、經查：
     (1)受處分人於九十七年四月九日中午十二時三分許，將所
       騎乘之CNZ-612號重機車停放於台北市○○路○段三九八
       號週邊人行道一事，除為受處分人所不爭執外，並有採
       證照片附卷可證（詳本院卷第六頁），是受處分人有將
       其所騎乘之CNZ-612號重機車停放於台北市○○路○段三
       九八號前人行道一事，堪可認定。
     (2)雖受處分人以停放機車之人行道，因為剛舖設新地磚，
       所以禁止停車標線被蓋住模糊不清，致不知該人行道不
       能停止為由聲請異議，惟該人行道禁止停車，並非使用
       『標線』，而係使用『禁止停車標誌』，此有台北市停
       車管理處所檢附之現場圖及該處有豎立禁止停車標誌之
       照片附卷可證（詳本院卷第十二頁至第十六頁），是受
       處分人辯稱：該處禁止停車標線被蓋住，故不知不可停
       車云云，顯對事實有誤會。
     (3)受處分人既停放機車於人行道上，並非停放於機慢車停
       放區，而該處豎有人行道禁止停車之標誌，受處分人竟
       在設有禁止停車標誌之處所停車，其有違規行為甚明，
       則台北市政府交通局因而填製1AD-140465號通知單逕行
       舉發受處分人「在設有禁止停車標誌之處所停車」，進
       而裁處罰鍰六百元，依法並無不合。
六、綜上所述，原處分機關依違反道路交通管理處罰條例第五十
    六條第一項第四款及違反道路交通管理事件統一裁罰基準表
    等規定，以受處分人在設有禁止停車『標誌』之處所停車，
    裁處受處分人罰鍰六百元，即無違誤。受處分人以現場並無
    禁止停車『標線』為由聲明異議，指摘原處分不當，顯有誤
    解其違規之事由，故為無理由，應予駁回。
據上論斷，應依道路交通案件處理辦法第十九條裁定如主文。
中    華    民    國    97    年    5     月    27    日
                        交通法庭    法  官  劉慧芬
上正本證明與原本無異。
如不服本裁定，應於裁定送達後5日內向本院提出抗告狀。
                                    書記官  張耀鴻
中    華    民    國    97    年    5     月    28    日


司法院資訊處製作；財團法人民間司法改革基金會備份。
